【裁判字號】    97,抗,76
【裁判日期】    970829
【裁判案由】    拍賣抵押物
【裁判全文】
臺灣桃園地方法院民事裁定                97年度抗字第76號
抗  告  人  甲○○
相  對  人  國泰世華商業銀行股份有限公司
法定代理人  乙○○
上列抗告人與相對人間拍賣抵押物事件，對於中華民國97年2 月
18日本院簡易庭97年度司拍字第178 號民事裁定提起抗告，本院
裁定如下：
   主  文
抗告駁回。
抗告程序費用新台幣壹仟元由抗告人負擔。
    理  由
一、按抵押權人，於債權已屆清償期，而未受清償者，得聲請法
    院拍賣抵押物，就其賣得價金而受清償，民法第873 條定有
    明文。次按抵押權人聲請拍賣抵押物之裁定，係屬非訟事件
    ，祗須其抵押權已依法登記，並依登記之清償期業已屆至而
    未受清償時，法院即應為准許拍賣抵押物之裁定，如對於此
    項法律關係有爭執者，應由有爭執之人提起訴訟，以求解決
    ，不得僅依抗告程序聲明其有爭執，並據為廢棄拍賣裁定之
    理由（最高法院58年台抗字第524 號、51年台抗字第269 號
    判例可資參照）。
二、經查，本件相對人主張對於抗告人有原裁定所載之債權，並
    以原裁定主文所示之不動產設定抵押權，且經依法登記，該
    債權又已屆清償期而未受清償，有相對人提出之他項權利證
    明書、抵押權設定契約書、貸款契約書、基準利率表、土地
    及建物登記謄本各乙件為證，原法院據以准許相對人拍賣抵
    押物之聲請，即無不當，抗告意旨雖以：伊均有正常繳納借
    款，僅因前接獲相對人通知已逾期繳納2 個月需補繳差額，
    而後伊已依約繳納完訖等情，惟依兩造所簽定貸款契約書之
    約定，抗告人應自寬限期滿或實際撥款日起，按月分期攤還
    本息，如逾期清償，即喪失分期攤還之權利，應將所欠借款
    全數一次清償，詎抗告人自96年11月9 日起即均未依約按期
    償付本息，則依前開貸款契約書約定，其借款視為全部到期
    ，應一次清償本息，而抗告人縱然事後已補繳所欠款項，惟
    此乃涉及系爭借款清償期變更之實體問題，仍屬實體上法律
    關係之爭執，依首揭說明，抗告人應另行起訴，以求解決，
    茲仍提起抗告，請求廢棄原裁定，為無理由，應予駁回。
三、據上論結，本件抗告為無理由，依非訟事件法第21條第2 項
    、第24條第1項、第46條，民事訴訟法第495條之1第1項、第
    449條第1項、第78 條，裁定如主文。
中    華    民    國    97    年     8    月     29   日
                民事第一庭  審判長法  官  郭琇玲
                                  法  官  潘進柳
                                  法  官  吳爭奇
以上正本係照原本作成。
本裁定除以適用法規顯有錯誤為理由，並經本院許可外，不得再
抗告。如提起再抗告，應於收受後10日內，向本院提出再抗告狀
，並繳納再抗告費新台幣1,000 元。
中    華    民    國    97    年     9    月     1    日
                                  書記官  梁麗雲


司法院資訊處製作；財團法人民間司法改革基金會備份。
